Inventaris van het archief van het Nederlandse Gezantschap in Zwitserland, 1814-1916
Nationaal Archief, Den Haag
- Stukken betreffende de bescherming van de arbeid (nachtarbeid van vrouwen, gebruik van phosphor in de lucifers-industrie, loodwitgebruik.)., 1905-1913; 190; 1 pak
- Stukken betrekking hebbende op verschillende zaken van particulieren, ("zaken van persoonlijke aard")., 1894-1915; 191; 1 pak
- Stukken betreffende de nalatenschappen., 1895-1914; 192; 1 pak
- Stukken betreffende de legalisatie en attestaties de vita., 1894-1915; 193; 1 pak
- Stukken betreffende de verschillende hofaangelegenheden (verjaardagen van het Koninklijk Huis, Nieuwjaarswensen, en varia)., 1901-1916; 194; 1 pak
- Stukken betreffende het verblijf van Hare Majesteit in Zwitserland., 1894; 195; 1 dossier
- Stukken betreffende de terugkomst van Hare Majesteit uit Oostenrijk., 1895; 196; 1 dossier
- Stukken betreffende het verblijf van Hare Majesteit in Zwitserland., 1896; 197; 1 dossier
- Stukken betreffende het verzoek van de photograaf J. Moegle te Thün om het wapen van H.M. de Koningin Regentes te mogen voeren., 1896; 198; 1 dossier
- Stukken betreffende het overlijden van de Groothertogin van Saksen-Weimar-Eisenach geboren Prinses der Nederlanden., 1897; 199; 1 dossier
- Subsidie aan een theologische student te Genève in de kosten van zijn studie., 1898; 200; 1 dossier
- Stukken betreffende het verblijf van Hare Majesteit te Schönfels bij Zug., 1898; 201; 1 dossier
- Stukken betreffende de meerderjarigheid en troonbestijging van H.M. Koningin Wilhelmina., 1898; 202; 1 dossier
- Stukken betreffende de moord op de Keizerin van Oostenrijk gepleegd te Genève., 1898; 203; 1 dossier
- Stukken betreffende de aanbieding van boeken of kunstvoorwerpen aan H.M. de Koningin., 1898-1899; 204; 1 dossier
- Schrijven van de Russische legatie te Bern over een rouwdienst voor de Russische grootvorst George Alexander., 1899; 205; 1 stuk
- Schrijven van de Portugese legatie te Bern betreffende de begrafenis van de Deken van het Corps diplomatiek Graaf de Montholon., 1899; 206; 1 stuk
- Stukken betrekking hebbende op reizen van Koninklijk Huis., 1904-1012; 207; 1 pak
- Stukken betreffende internationaal privaatrecht, bijzonder over een conferentie dienaangaande., 1894-1908; 208; 1 pak
- Stukken inzake het tractaat betreffende de wetsconflicten met betrekking tot de gevolgen van het huwelijk ten opzichte van de rechten en verplichtingen der echtgenoten, 17 juli 1905 te 's-Gravenhage gesloten., 1907-1909; 209; 1 dossier
- Stukken (krantenknipsels) betrekking hebbende op het tractaat inzake voogdijschap over minderjarige vreemdelingen., 1910; 210; 1 omslag
- Stukken betreffende het verdrag van burgerlijke rechtsvordering gesloten te 's-Gravenhage 17 juli 1905., 1905-1913; 211
- Stukken betreffende de wisselrecht conferentie., 1909-1913; 212; 1 dossier
- Stukken betrekking hebbende op het "Bulletin de Droit International Privé"., 1906-1909; 213
- Stukken betreffende justitiezaken: De opsporing en uitlevering van misdadigers; opsporing, aanhouding en verpleging van krankzinnigen; verloren- en gestolen voorwerpen; strafbladen (uittreksels uit vonnissen in strafzaken); voogdij; enz., 1895-1915; 214-215; 2 pakken
  - 1895-1908, 214
  - 1909-1915, 215
- Stukken betreffende het tussen Nederland en Zwitserland op 31 maart 1898 gesloten uitleveringsverdrag en de onderhandelingen daarvoor gevoerd., 1894-1899; 216; 1 dossier
- Stukken betrekking hebbende op justitiezaken waarbij Nederlanders betrokken zijn., 1894-1909; 217-222; 6 dossiers
  - E. (of) D. Born. 1894-1895, 217
  - B. Kamm. 1894, 218
  - M. Schott. 1896-1898, 219
  - D.M. de Vries. 1897-1898, 220
  - C.J. van Heuten. 1898-1899, 221
  - .... Mulder. 1909, 222
- Stukken betreffende strafbladen (uittreksels uit vonnissen in strafzaken)., 1909-1917; 223; 1 pak
- Stukken betrekking hebbende op voogdijzaken., 1908-1915; 224; 1 pak
- Stukken van gerechtelijke aard., 1894-1915; 225; 1 pak
- Stukken betrekking hebbende op de uitvoering van het Rechtsvorderings tractaat van 1905., 1909; 226; 1 dossier
- Stukken bettreffende het vervoer van lijken., 1898-1909; 227; 1 dossier
- Stukken betreffende echtscheidingen van Nederlanders in Zwitserland., 1894; 1900-1915; 228; 2 dossiers
- Stukken betrekking hebbende op de personen en het werk van anarchisten., 1898-1911; 229; 1 dossier
- Stukken betrekking hebbende op de officieële doorzending van acten van de burgerlijke stand, ter inschrijving in Nederland., 1894-1915; 230; 1 pak
- Stukken betreffende acten van de burgerlijke stand ten behoeve van allerlei doeleinden., 1895-1915; 231; 1 pak
- Stukken aangaande huwelijken van Nederlanders in Zwitserland en van Zwitsers in Nederland., 1897-1915; 232; 1 pak
- Stukken rakende de huwelijksquaesties van vreemdelingen., 1902-1913; 233; 1 dossier
- Stukken rakende het behoud van het Nederlanderschap., 1894-1915; 234; 1 pak
- Stukken betreffende naturalisatie., 1892-1916; 235; 1 pak
  Deels in tijdsorde en in alphabetische orde op de namen van belanghebbenden.
- Stukken betreffende aanvragen en afgifte van paspoorten., 1894-1915; 236-237; 2 pakken
  - 1894-1908, 236
    Hierbij een omslag met stukken betrekking hebbende op instructies over afgifte van paspoorten. 1898-1907.
  - 1909-1915, 237
- Stukken rakende de aanvrage en afgifte van bewijzen van Nederlanderschap., 1894-1915; 238-241; 4 pakken
  - 1894-1899, 238
  - 1900-1903, 239
  - 1904-1908, 240
  - 1909-1915, 241
- Stukken betreffende instructies inzake afgifte van bewijzen van Nederlanderschap., 1897-1911; 242; 1 pak
- Ingekomen en minuten van uitgaande stukken., 1906-1915; 243-248; 6 pakken
  Hierin is in het algemeen alles wat niet valt onder afd. " I-XII. (Aantekening bij de depêche uit Bern. d.d. 7 februari 1930, nr. 352/74).
  - 1906-1911, 243
  - 1912-1914 juli, 244
  - 1914 augustus, 245
    In het begin van de maand brak de wereldoorlog uit. De veelheid en inhoud der stukken staan er mede in verband.
  - 1914 september-december, 246
  - 1915 januari-juni, 247
  - 1915 juli-december, 248
- Afgedane stukken (reçuboeken enz.)., 1914; 249; 1 pak
- Ingekomen brieven van de Nationale Bank en van particulieren, zo mede andere stukken aangaande het financieel beheer., 1914 augustus-oktober; 250; 1 pak
- Kasboek van de financieële afdeling van het Gezantschap., 1914 augustus 11-1914 november 3; 251; 1 deel
- Rekening-courantboeken van de financieële afdeling van het gezantschap., 1914 augustus-1914 november; 252-253; 2 delen
  - No. 1. (Volgnrs. 1-359)., 252
  - No. 2. (Volgnrs. 360-409)!, 253
- Alphabetische naamwijzer op de rekening-courantboeken, nrs. 248-249., 254; 1 deel
- Recu's van aangetekende brieven en nummerlijsten van verzonden bankbiljetten., 1914; 255; 1 pak
- Stukken betreffende de ondersteuning aan M.C. Bircher., 1907-1913; 256; 1 dossier
- Stukken over het vertrek van het stoomschip "Prinses Juliana" van de stoomvaartmaatschappij Nederland van Genua naar Amsterdam., 1914 augustus-september; 257; 1 dossier
- Stukken betrekking hebbende op het treinvervoer en meeldoorvoer in oorlogstijd., 1914 augustus-oktober; 258; 1 dossier
- Stukken betreffende de internationale conferentie over het spoorwegvervoer van reizigers en bagage in mei 1911 te Bern gehouden. Deels gedrukt., 1911-1912; 259; 1 dossier
- Stukken aangaande de conferentie inzake het oprichten van een internationale unie tot openbaarmaking van verdragen in september 1894 te Bern gehouden., 1892-1894; 260; 1 dossier
- Concept rapporten van de commissie voor de handelspolitiek aan de minister van Waterstaat, Handel en Nijverheid, over de nadelige gevolgen voor de Nederlandse likeur industrie, voortvloeiende uit de uitlegging door de Amerikaanse rechter gegeven aan het reciprociteitsverdrag, gesloten tussen Amerika en Frankrijk bijzonder ten aanzien van het invoerrecht van likeuren., 1904 september; 261; 7 bladen in 1 omslag
  Voorzien van potloodaantekeningen Jhr.Mr. F.G. van Panhuijs te 's-Gravenhage, was lid van gemelde Commissie.
- Agenda van ingekomen stukken met daarop genomen beschikkingen., 1894-1915; 262-277; 16 delen
  Alle delen zijn voorzien van een alphabetische naamwijzer, behalve nr. 265.
  - 1894 januari 3-1894 december 31, 262
    1894 januari 3-1894 juli 12 is van het consulaat Generaal; 1894 juli 12-1894 december 31 is van het Gezantschap. De diplomatieke zending in Zwitserland was in 1832 opgeheven en is in juli 1894 hersteld geworden. De consul-generaal aldaar was in die tijd ook met diplomatieke zaken belast. Vgl. Verslagen, XLIV (1921) deel 1, blz. 206.
  - 1895 januari 1-1896 december 31, 263
  - 1897 januari 1-1898 juni 20, 264
  - 1898 juni 21-1900 oktober 17, 265
  - 1900 oktober 17-1902 februar 7, 266
  - 1902 februari 7-1903 mei 1, 267
  - 1903 mei 1-1904 augustus 1, 268
  - 1904 augustus 2-1904 december 31, 269
  - 1905 januari 2-1906 december 31, 270
  - 1907 januari 2-1907 december 31, 271
  - 1908 januari 2-1908 december 31, 272
  - 1909 januari 2-1910 december 31, 273
  - 1911 januari 2-1912 december 31 1914 augustus 18-1914 september 21, 274
    Vgl. nr. 275.
  - 1913 januari 2-1914 augustus 18, 275
    Vgl. no. 274.
  - 1914 september 21-1915 april 2, 276
    Vgl. no. 274 en 275.
  - 1915 april 2-1915 november 29, 277
- Alphabetische index op de namen van personen die een nationaliteitsbewijs aanvroegen, voorkomende in de agenda's over de jaren Met aantekeningen., 1906-1910; 278; 1 deel